

ESTELLE MARTINI

UX/UI DESIGNER

QUIÉN SOY

Después de cinco años de carrera en Traducción y Comunicación, una práctica en comercio internacional y quatro años de experiencia en España como profesora de francés, decidí dar un cambio profesional y convertirme en UX/UI Designer. Quiero diseñar productos que faciliten la vida de los usuarios gracias a mi buen conocimiento del lenguaje, mi empatía y mis competencías en UX.

HABILIDADES

- Excelente comunicación (fluida en francés, español,
- Sociable y colaborativa
- Buena gestión del tiempo y organizada
- Metódica y responsable

IDIOMAS

- Francés: Lengua materna
- Español: Bilingüe C1
- Inglés: Alto B2

FORMACIÓN ACADÉMICA

Bootcamp UX/UI Design

IRONHACK MADRID, ESPAÑA, 2020

- Lean UX, Agile, Scrum, Design Thinking Figma, Sketch, Invision, Keynote, Wireframing, Prototyping
- Realización de 6 proyectos (4 en grupos y 2 individuales)

Master en Traducción y Comunicación

UNIVERSIDAD DE MONS, BÉLGICA, 2016

- Traducción del inglés y del español al francés
- Especialización en comunicación e instituciones internacionales
- Práctica en la Embajada de Bélgica en Madrid, en la delegación
- Skills Lab, prácticas de traducción

Grado en Traducción e Interpretación

UNIVERSIDAD DE MONS, BÉLGICA, 2014

- Traducción e interpretación del inglés y del español al francés
- Erasmus en la Universidad de Alicante, 2014

EXPERIENCIA LABORAL

Profesora de francés (Online)

VERBLING DE 2019 A 2020

- Enseñanza del francés a niños, adolescentes y adultos
- Preparación a los exámenes oficiales de DELF/DALF
- Clases de conversación One to one, en un entorno digital

Profesora de francés (Academia)

THE GREEN MONKEY, MADRID DE 2018 A 2020

- Enseñanza del francés a niños, adolescentes y adultos
- Preparación a los exámenes oficiales de DELF/DALF
- Creación de contenido para la enseñanza
- Clases de conversación para grupos o clases privadas.

Profesora de francés (Instituto)

IES MARQUÉS DE SUANZES, MADRID de 2016 a 2018

- Enseñanza del francés a grupos de 30 adolescentes
- Preparación de los alumnos a los exámens oficiales de francés DELF/DALF
- Preparación al examen de Baccalauréat francés (programa

Creación de contenido para las clases de francés (vídeos, fichas, libros, ...)

Práctica en comercio internacional

EMBAJADA DE BÉLGICA EN MADRID, 2016

- Apoyo al consejero económico y comercial
- Preparación de reuniones y presentaciones
- Contacto con proveedores y clientes
- Estudios de mercado
- Redacción de informes
- Promoción de la industria y de las empresas belgas

Venta

CARREFOUR, BELGIUM de 2011 a 2016

- Organización de la sección Multimedia
- Cobro y asistencia con clientes en caja





